# 国际会计准则与国际财务报告准则有什么区别

提问人：pncywxy 时间：2013-11-28 14:49:43
国际会计准则与国际财务报告准则有什么区别？

回答人：chenyiwei
在 2001 年IASB重组以后，IFRS一方面是整个准则体系的总称（具体包含IAS¥IFRS¥IFRIC¥SIC），另一方面也可指某个具体的IFRS（目前已经发布IFRS 1~IFRS 13)。IAS只能代表 2001 年以前以“国际会计准则”名义发布的 41 项会计准则（目前有效的有 28 项）。

提问人：pncywxy 时间：2015-06-12 15:15:55
因为跟国外公司有合作，所以需要对IFRS有一定的了解，但是在网上搜索了很长时间，总是不得其门而入啊，版主能否对了解渠道有些提示

回答人：chenyiwei
建议查阅四大会计师事务所的网站，上面都有IFRS频道；直接查阅www.ifrs.org也可，里面也有基础的IFRS培训资料。